【裁判字號】    95,交訴,7
【裁判日期】    950208
【裁判案由】    業務過失致死
【裁判全文】
臺灣臺中地方法院刑事判決               95年度交訴字第7號
公  訴  人  臺灣臺中地方法院檢察署檢察官
被      告  乙○○
上列被告因業務過失致死案件，經檢察官提起公訴（九十四年度
偵字第二０二五四號），本院合議庭裁定進行簡式審判程序，判
決如下：
    主  文
乙○○從事業務之人，因業務上之過失致人於死，處有期徒刑壹
年。緩刑年。
    犯罪事實
一、乙○○為臺中縣龍井鄉○○路○段三十二號二樓「統益汽車
    貨運股份有限公司」（下稱統益公司）之司機，並領有職業
    聯結車駕駛執照，平日負責駕駛貨運曳引車載運貨物為業，
    係以駕駛車輛為主要業務之人。於民國九十四年十一月二十
    五日上午，乙○○駕駛統益公司所有之車牌號碼ＱＭ—九五
    ０號營業貨運曳引車，後方附掛車牌號碼三五－ＨＡ號半拖
    車，其上載運爐石級配，沿臺中縣后里鄉○○路由西往東方
    向行駛。嗣於同日上午八時四十五分許，行經臺中縣后里鄉
    ○○路與成功路交岔路口時，乙○○欲右轉進入成功路往南
    繼續行駛，本應注意汽車行駛至交岔路口，轉彎車應讓直行
    車先行，且依當時天候晴、為日間自然光線、路面乾燥無缺
    陷、無障礙物、視距良好等客觀情形，並無不能注意之特別
    情事，竟疏於注意而貿然右轉，致與高張寶桂所騎乘、沿臺
    中縣后里鄉○○路由西往東方向直行之腳踏車發生擦撞，高
    張寶桂因而人車倒地，其頭部及腹部並遭乙○○所附掛之半
    拖車車輪輾壓，因而導致外傷性休克當場死亡。乙○○於肇
    事後、具有偵查犯罪權限之公務員發覺上開犯行前，先撥打
    電話報警處理，並在到場處理員警黃政堯詢問時自首犯罪，
    復於其後本案偵查、審理程序中到庭接受裁判。
二、案經臺灣臺中地方法院檢察署檢察官相驗後，自動檢舉偵查
    起訴。
    理  由
一、本件被告乙○○於準備程序中，先就上開犯罪事實為有罪之
    陳述，且所犯係死刑、無期徒刑、最輕本刑為三年以上有期
    徒刑以外之罪，經本院合議庭依刑事訴訟法第二百七十三條
    之一第一項之規定，裁定由法官一人獨任進行簡式審判程序
    ，先此敘明。
二、上開事實，業據被告乙○○於警詢及偵審中坦承不諱，核與
    證人即被害人高張寶桂之子甲○○於警詢時指訴被害人發生
    本件車禍致死等情相互合致，並有道路交通事故現場圖及調
    查報告表一份、肇事現場及車損照片十二張附卷可稽。而被
    害人高張寶桂確因本件車禍遭重車輾壓頭部及腹部導致外傷
    性休克死亡，亦經檢察官督同檢驗員相驗屬實，製有相驗筆
    錄、相驗屍體證明書、驗斷書在卷可憑。按汽車行駛至交岔
    路口，轉彎車應讓直行車先行，道路交通安全規則第一百零
    二條第一項第六款定有明文。被告為職業聯結車司機，係以
    駕駛車輛為其主要業務，更當依循前揭交通安全規定，在右
    轉時注意停讓直行車輛優先通過，且依當時天候、路況、視
    距等客觀情形，並無不能注意之特別情事，竟疏於注意而貿
    然右轉，致與被害人高張寶桂所騎腳踏車發生擦撞，被告駕
    車行為顯有過失。且其駕駛過失行為直接造成被害人高張寶
    桂死亡，二者間亦具有相當因果關係至明。本案事證已臻明
    確，被告犯行洵堪認定。
三、核被告乙○○平日以駕駛貨運曳引車載運貨物為業，已據其
    於本院審理時供承甚詳，係以駕駛車輛為其主要業務之人，
    其因業務上之過失駕車行為致人於死，所為係犯刑法第二百
    七十六條第二項之業務過失致人於死罪。被告於肇事後、具
    有偵查犯罪權限之公務員發覺上開犯行前，先撥打電話報警
    處理，並在到場處理員警黃政堯詢問時自首犯罪，復於其後
    本案偵查、審理程序中到庭接受裁判，有道路交通事故肇事
    人自首情形紀錄表及被告警詢筆錄在卷足參。被告既已合於
    法定自首之要件，應依刑法第六十二條前段之規定減輕其刑
    。爰審酌被告已與被害人家屬就本案民事損害賠償部分達成
    和解，有臺中縣后里鄉調解委員會調解書一份在卷為憑，被
    告於偵審期間均能坦承犯行，對於所犯亦已深表悔悟，態度
    非無足取；惟本件車禍肇事直接剝奪被害人高張寶桂之生命
    權，對於被害人家庭乃至於國家社會之損失實已無從回復，
    所生危害至為重大，及被告於本件車禍之過失情節輕重、具
    有高職畢業學歷之智識程度等一切情狀，量處如主文所示之
    刑，以示懲儆。又被告前未曾受有期徒刑以上刑之宣告，有
    刑案資料查註紀錄表及臺灣高等法院被告前案紀錄表在卷可
    按，其經此偵審程序教訓，當能知所警惕，應無再犯之虞，
    本院審酌上情，認主文所宣告之刑，以暫不執行為宜，爰併
    宣告緩刑三年，以啟自新。
據上論斷，應依刑事訴訟法第二百七十三條之一第一項、第二百
九十九條第一項前段，刑法第二百七十六條第二項、第六十二條
前段、第七十四條第一款，罰金罰鍰提高標準條例第一條前段，
判決如主文。
本案經檢察官蔡雯娟到庭執行職務。
中    華    民    國    95    年    2     月    8     日
                  交通法庭    法  官  高 文 崇
附錄本案論罪科刑法條：
中華民國刑法第二百七十六條
因過失致人於死者，處二年以下有期徒刑、拘役或二千元以下罰
金。
從事業務之人，因業務上之過失犯前項之罪者，處五年以下有期
徒刑或拘役，得併科三千元以下罰金。
上正本證明與原本無異。
如不服本判決，應於送達後十日內向本院提出上訴狀（須附繕
本），上訴於台灣高等法院台中分院。
                              書記官  林 淑 慧
中    華    民    國    95    年    2    月    10    日


司法院資訊處製作；財團法人民間司法改革基金會備份。
